【裁判字號】    98,訴,1680
【裁判日期】    980907
【裁判案由】    毒品危害防制條例
【裁判全文】
臺灣板橋地方法院刑事判決              98年度訴字第1680號
公  訴  人  臺灣板橋地方法院檢察署檢察官
被      告  甲○○
上列被告因違反毒品危害防制條例案件，經檢察官提起公訴（98
年度毒偵字第2265號），被告於準備程序中就被訴事實為有罪之
陳述，經告知被告簡式審判程序之旨，並聽取當事人之意見後，
本院合議庭裁定由受命法官獨任進行簡式審判程序，判決如下：
    主  文
甲○○施用第一級毒品，累犯，處有期徒刑柒月，扣案海洛因壹
包（驗餘淨重零點陸柒捌公克）沒收銷燬之。又施用第二級毒品
，累犯，處有期徒刑參月，扣案甲基安非他命伍包（合計驗餘淨
重貳點壹壹玖捌公克）均沒收銷燬之，扣案吸食器壹組沒收。應
執行有期徒刑玖月，扣案海洛因壹包（驗餘淨重零點陸柒捌公克
）及甲基安非他命伍包（合計驗餘淨重貳點壹壹玖捌公克）均沒
收銷燬之，扣案吸食器壹組沒收。
    事  實
一、甲○○前因施用毒品案件，經本院以91年度毒聲字第3674號
    裁定送勒戒處所觀察、勒戒後，認有繼續施用毒品傾向，經
    本院以92年度毒聲字第1046號裁定送強制戒治，於民國92年
    10月3 日停止戒治並交付保護管束，於93年4 月8 日保護管
    束期滿，強制戒治執行完畢，並由臺灣板橋地方法院檢察署
    檢察官以93年度戒毒偵字第155 號為不起訴處分確定。另因
    違反槍砲彈藥刀械管制條例案件，經本院以91年度訴字第
    2157號判決判處有期徒刑2 年2 月，併科罰金新臺幣20萬元
    確定，並與另案經撤銷假釋後之殘刑接續執行，於97年9 月
    6 日執行完畢（本案構成累犯）。猶不知悔改，於強制戒治
    執行完畢釋放後5 年內，分別基於施用第一級毒品海洛因及
    第二級毒品甲基安非他命之犯意，於98年3 月15日某時，在
    臺北縣土城市○○路22號友人住處內，以將海洛因捲入香菸
    內點燃後吸食之方式，施用第一級毒品海洛因1 次；另於98
    年3 月16日某時，在上址，以將甲基安非他命置於玻璃球內
    加熱後吸食其煙氣之方式，施用第二級毒品甲基安非他命1
    次。嗣於同日中午12時40分許，在上址為警查獲，並扣得海
    洛因1 包（驗餘淨重0.678 公克）、甲基安非他命5 包（合
    計驗餘淨重2.1198公克）及吸食器1 組等物。
二、案經臺北縣政府警察局土城分局移送臺灣板橋地方法院檢察
    署檢察官偵查起訴。
    理  由
一、上揭犯罪事實，業據被告甲○○於本院審理中坦承不諱，又
    被告於98年3 月16日傍晚5 時50分許為警所採集之尿液經送
    檢驗結果，確呈海洛因代謝物嗎啡及甲基安非他命陽性反應
    ，有臺灣檢驗科技股份有限公司98年3 月31日濫用藥物檢驗
    報告（附於98年度毒偵字第2265號偵查卷第61頁）、法務部
    調查局98年7 月28日調科壹字第09800404930 號鑑定書各乙
    紙附卷可稽。扣案之物品6 包經以氣相層析質譜儀分析法鑑
    驗結果，分別含海洛因、甲基安非他命成分，其中海洛因1
    包驗餘淨重0.678 公克，甲基安非他命5 包合計驗餘淨重
    2.1198公克等情，亦有交通部民用航空局航空醫務中心98年
    3 月25日航藥鑑字第0981528 號毒品鑑定書1 件存卷為憑（
    見同上偵查卷第62頁），復有被告自承為其所有供施用甲基
    安非他命使用之吸食器1 組扣案可佐，足證被告之自白與事
    實相符。又被告有事實欄所示之施用毒品前科，有臺灣高等
    法院被告前案紀錄表存卷可參，其於強制戒治執行完畢釋放
    出所後，5 年內再犯本件施用第一、二級毒品之罪，事證明
    確，洵堪認定。
二、按海洛因及甲基安非他命為毒品危害防制條例第2 條第2 項
    第1 款、第2 款明定之第一、二級毒品。核被告施用第一級
    毒品海洛因及第二級毒品甲基安非他命之行為，係犯毒品危
    害防制條例第10條第1 項、第2 項之施用第一、二級毒品罪
    。其持有第一、二級毒品之低度行為，為施用之高度行為所
    吸收，不另論罪。被告所犯上開二罪間，犯意個別，行為互
    殊，應予分論併罰。又被告有如事實欄所示之犯罪科刑執行
    情形，有前引臺灣高等法院被告前案紀錄表可佐，其於有期
    徒刑執行完畢後5 年內，故意再犯本件有期徒刑以上之罪，
    為累犯，均應依刑法第47條第1 項之規定加重其刑。爰審酌
    被告之素行、犯罪之動機、手段、所生危害程度及犯罪後之
    態度等一切情狀，分別量處如主文所示之刑，並定其應執行
    之刑，以資懲儆。
三、扣案之海洛因1 包（驗餘淨重0.678 公克）、甲基安非他命
    5 包（合計驗餘淨重2.1198公克）分係查獲之第一級、第二
    級毒品，且因該等海洛因及甲基安非他命之包裝袋與其內之
    毒品難以完全析離，故扣案之海洛因1 包、甲基安非他命5
    包，不問屬於犯人與否，皆應依毒品危害防制條例第18條第
    1 項前段規定沒收銷燬之。另扣案之吸食器1 組，係被告所
    有供其施用甲基安非他命所用之物，業據被告於本院審理時
    供陳明確，爰依刑法第38條第1 項第2 款、第3 項之規定宣
    告沒收。
據上論斷，應依刑事訴訟法第273 條之1 第1 項、第299 條第1
項前段，毒品危害防制條例第10條第1 項、第2 項、第18條第1
項前段，刑法第11條前段、第47條第1 項、第51條第5 款、第9
款、第38條第1 項第2 款、第3 項，判決如主文。
本案經檢察官馬中人到庭執行職務。
中    華    民    國    98    年    9     月    7     日
                  刑事第二十庭  法  官  吳佳穎
以上正本證明與原本無異
如不服本判決應於送達後10日內向本院提出上訴狀
                                書記官  黃炎煌
中    華    民    國    98    年    9     月    7     日
附錄本案論罪科刑法條全文：
毒品危害防制條例第10條
施用第一級毒品者，處6 月以上5 年以下有期徒刑。
施用第二級毒品者，處3 年以下有期徒刑。


司法院資訊處製作；財團法人民間司法改革基金會備份。
